【裁判字號】    89,訴,238
【裁判日期】    890807
【裁判案由】    違反毒品危害防制條例
【裁判全文】
臺灣雲林地方法院刑事判決                          八十九年度訴字第二三八號
    公  訴  人  臺灣雲林地方法院檢察署檢察官
    被      告  甲○○
右列被告因違反毒品危害防制條例案件，經檢察官提起公訴（八十九年度毒偵字第八
三五號），本院判決如左：
    主  文
甲○○連續施用第壹級毒品，處有期徒刑拾月，扣案之海洛因壹包（驗餘淨重零點柒
柒公克）沒收銷燬之；又連續施用第貳級毒品，處有期徒刑肆月，扣案之安非他命壹
包（驗餘淨重捌點參零零參公克）沒收銷燬之。應執行有期徒刑壹年貳月，扣案之海
洛因壹包（驗餘淨重零點柒柒公克）、安非他命壹包（驗餘淨重捌點參零零參公克）
均沒收銷燬之。
    事  實
一、甲○○前因施用第二級毒品安非他命案件，經本院以八十八年度毒聲字第一一三
    三號裁定送觀察、勒戒後，認無繼續施用毒品之傾向，業經台灣雲林地方法院檢
    察署檢察官於民國八十八年十月四日以八十八年度毒偵字第一六九號不起訴處分
    確定。甲○○仍不知悔改，復分別基於概括之犯意，於不起訴處分確定後五年內
    即自八十九年一月間某日起，至八十九年五月二十三日止，連續在雲林縣西螺鎮
    安定里四十一號住處，分別以將海洛因摻入香煙及安非他命放入玻璃球內燒烤吸
    食之方式，施用第一級毒品海洛因及第二級毒品安非他命多次。嗣於八十九年五
    月二十七日二十二時四十分許，在雲林縣北港鎮○○路聯美遊藝場前為警查獲，
    並扣得第一級毒品海洛因一包（驗餘淨重０．七七公克，包裝重０．二八公克）
    及第二級毒品安非他命一包（驗餘淨重八．三００三公克）。經本院以八十九年
    度毒聲字第七四六號裁定送觀察、勒戒後，因有繼續施用毒品之傾向，復經檢察
    官聲請本院以八十九年度毒聲八八四號裁定甲○○令入戒治處所施以強制戒治一
    年。
二、案經雲林縣警察局北港分局報請臺灣雲林地方法院檢察署檢察官偵查起訴。
    理  由
一、右揭事實，業據被告甲○○於警訊、偵查中及本院審理時坦承不諱，並有扣案之
    海洛因一包（驗餘淨重０．七七公克，包裝重０．二八公克）及第二級毒品安非
    他命一包（驗餘淨重八．三００三公克）足資佐證，而上開白色粉末及結晶粉末
    經送請鑑定結果，確屬毒品海洛因及甲基安非他命無訛，有法務部調查局檢驗通
    知書及憲兵司令部刑事鑑識中心鑑驗通知書各一紙附卷可稽；再參以八十九年五
    月二十七日員警對被告甲○○所採集之尿液經送請檢驗結果，亦含有毒品嗎啡（
    按海洛因施用後經水解，以嗎啡之型態被檢驗出）及甲基安非他命陽性反應，復
    有雲林縣衛生局煙毒尿液檢驗成績書一紙在卷足按。又被告前因施用毒品案件，
    經本院裁定應送勒戒處所觀察、勒戒後，認無繼續施用毒品之傾向，已由台灣雲
    林地方法院檢察署檢察官於八十八年十月四日，以八十八年度毒偵字第一六九號
    不起訴處分確定，復有該裁定書、不起訴處分書，及台灣雲林地方法院檢察署刑
    案資料查註紀錄表、本院被告全國前案紀錄表在卷足憑。被告於五年內再犯毒品
    危害防制條例第十條之罪，經檢察官再聲請裁定送被告甲○○入勒戒處所觀察、
    勒戒後，認有繼續施用毒品傾向，復經檢察官聲請本院以八十九年度毒聲八八四
    號裁定令入戒治處所施以強制戒治一年，亦有該裁定書及臺灣雲林看守所附設勒
    戒處所八十九年六月十九日雲所境總字第一一七三號函送之評估標準紀錄表及證
    明書各一份存卷可參，事證明確，被告犯行堪以認定。
二、核被告所為，係犯毒品危害防制條例第十條第一項及第二項施用毒品罪。其施用
    第一級、第二級毒品而非法持有海洛因、安非他命之低度行為，應為各該施用第
    一級毒品、第二級毒品之高度行為所吸收，不另論罪。被告先後多次施用第一級
    、第二級毒品之行為，時間緊接、犯罪構成要件相同，顯係基於概括犯意反覆為
    之，應各依刑法第五十六條連續犯之規定論以一罪，並依法加重其刑。又被告所
    犯施用第一級、第二級毒品之犯行，犯意各別、罪名互異，應分論併罰。至八十
    九年五月十六日至同年五月二十三日被告施用第一、二級品之行為，雖未據檢察
    官起訴，然與本案已起訴成罪部分有連續犯之裁判上一罪關係，依審判不可分原
    則，本院自應併予審理，應予敘明。爰審酌被告素行、智識程度、犯罪之動機、
    目的、手段，及其前因施用毒品，於送觀察勒戒後，認無繼續施用毒品之傾向，
    並經檢察官為不起訴處分確定後，竟又再犯本件之罪，足見其惡性難改，暨其犯
    後坦承犯行、態度良好、已知悔悟等一切情狀，各量處如主文所示之刑，並定其
    應執行之刑，以資懲儆。
三、扣案之海洛因一包（驗餘淨重０．七七公克，包裝重０．二八公克）及第二級毒
    品安非他命一包（驗餘淨重八．三００三公克）係毒品，均依法宣告沒收銷燬之
    。
據上論斷，應依刑事訴訟法第二百九十九條第一項但書，毒品危害防制條例第十條第
一項、第二項、第十八條第一項前段，刑法第十一條前段、第五十六條、第五十一條
第五款，判決如主文。
本案經檢察官林豐正到庭執行職務。
中      華      民      國    八十九      年     八     月     七     日
                                            臺灣雲林地方法院刑事第一庭
                                                    法  官  唐  光  義
右正本證明與原本無異
如不服本判決，應於判決送達後十日內，向本院提出上訴狀。（須附繕本）
                                                    書記官  陳  善  永
中      華      民      國      八十九      年     八     月     七     日
毒品危害防制條例第十條第一項、第二項
施用第一級毒品者，處六月以上五年以下有期徒刑。
施用第二級毒品者，處三年以下有期徒刑。


司法院資訊處製作；財團法人民間司法改革基金會備份。
